臺灣高雄地方法院民事裁定
110年度消債清字第227號
聲  請  人  林其昌  
0000000000000000

0000000000000000

代  理  人  陳永祥律師
上列當事人因消費者債務清理事件聲請清算，本院裁定如下：
    主  文
聲請人林其昌自中華民國一一一年五月十八日下午四時起開始清
算程序。
命司法事務官進行本件清算程序。
    理  由
一、聲請意旨略以：伊有不能清償債務情事，前向三民區調解委
    員會聲請調解債務清償方案，惟調解不成立。伊又未經法院
    裁定開始更生程序或許可和解或宣告破產，爰聲請清算等語
    。
二、按債務人不能清償債務或有不能清償之虞者，得依本條例所
     定更生或清算程序，清理其債務；債務人於法院裁定開始
    更生程序或許可和解或宣告破產前，得向法院聲請清算；法
    院開始清算程序之裁定，應載明其年、月、日、時，並即時
    發生效力；法院開始更生或清算程序後，得命司法事務官進
    行更生或清算程序，必要時得選任律師、會計師或其他適當
    之自然人或法人1人為監督人或管理人，消費者債務清理條
    例（下稱消債條例）第3條、第80條前段、第83條第1項、第
    16條第1項分別定有明文。
三、經查：
  ㈠聲請人前於民國107年4月19日提出債權人清冊，向本院聲請
    調解債務清償方案，經本院107年度司消債調字第180號受理
    ，於107年6月6日調解不成立，聲請人於同日以言詞聲請更
    生，因逾未補正資料，經本院以107年度消債更字第222號裁
    定駁回確定，聲請人嗣向三民區調解委員會聲請調解債務清
    償方案，於109年4月8日調解不成立，再於110年9月17日具
    狀聲請清算等情，有調解不成立證明書（卷第7頁）附卷可
    稽，經本院依職權調取上開卷宗核閱無訛，堪信為真實。
  ㈡聲請人於108年度至110年度均無申報所得，名下有未設定抵
    押，共有之土地1筆（應有部分18648分之943），現值新臺
    幣（下同）127,357元（聲請人稱債權人台新銀行已聲請就
    土地強制執行）；又聲請人自陳108年9月至109年6月以販售
    玉米及從事臨時工為業，臨時工每月收入約19,000元至20,0
    00元不等，販售玉米之每月淨利約10,000元，109年7月起批
    發芭樂至建興市場擺攤販售，每月營業額約32,000元，扣除
    成本後，每月淨收入約24,000元，前於109年5月21日、110
    年6月4日各領取行政院紓困補助10,000元，未領取其他補助
    或給付；又聲請人稱前於108年5月22日、109年9月4日向匯
    豐汽車增貸71,858元、32,828元，用於車輛維修及日常支出
    ，並向友人林金香借款85,000元維持生活等情，有108年至1
    09年綜合所得稅各類所得資料清單及財產歸屬資料清單（卷
    第61至63頁）、110年稅務電子閘門財產所得調件明細表（
    卷第163頁）、財產及收入狀況說明書（卷第3頁）、債權人
    清冊（卷第2頁）、戶籍謄本（卷第67頁）、勞工保險被保
    險人投保資料表（卷第64頁）、個人商業保險查詢結果表（
    卷第51頁）、財團法人金融聯合徵信中心前置協商專用債權
    人清冊（卷第52至54頁）、信用報告（卷第55至56頁）、社
    會補助查詢表（卷第22至25頁）、租金補助查詢表（卷第26
    頁）、健保投保紀錄（卷第108頁）、雲林縣北港地政事務
    所函（卷第33至43頁）、土地登記謄本（卷第107頁）、勞
    動部勞動力發展署高屏澎東分署函（卷第45頁）、勞動部勞
    工保險局函（卷第32頁）、存簿（卷第57至60頁）、擺攤狀
    況照片（卷第129頁、第145頁）、本院111年4月13日調查筆
    錄（卷第153至154頁）等附卷可參。依聲請人上述工作、收
    入情形，認以聲請人自陳每月販售芭樂淨收入24,000元，核
    算其現在償債能力之基礎，堪認妥適。
　㈢關於聲請人必要生活費用部分，聲請人原主張每月支出23,00
    0元（包含每月房屋租金7,000元），並提出租賃契約（卷第
    130至133頁）為證，嗣於本院110年4月13日調查程序稱目前
    已未租屋，借住友人位於三民區嫩江街住處，每月個人支出
    13,000元云云。按債務人必要生活費用，以最近1年衛生福
    利部或直轄市政府所公告當地區每人每月最低生活費1.2倍
    定之，消債條例第64條之2第1項定有明文。本院參酌衛福部
    社會司所公告111年度高雄市最低生活費為14,419元，1.2倍
    即17,303元。又聲請人陳稱居住於友人所有房屋，其無房屋
    費用支出，故於計算聲請人個人每月必要生活費時，應扣除
    房租支出所佔比例（約為24.36％）以13,088元為限【計算式
    ：17,303×（1－24.36%）＝13,088】，而聲請人主張每月必要
    支出約13,000元，未逾此金額，尚屬合理，應予採計。
　㈣關於聲請人扶養支出部分，聲請人原未主張扶養，嗣稱扶養
    胞兄林其隆，每月支出扶養費10,000元。經查，林其隆係55
    年生，108年度至110年度申報所得各為179,400元、309,063
    元、259,658元（均為薪資所得），平均每月所得各為14,95
    0元、25,755元、21,638元（本裁定計算式均採元以下4捨5
    入），名下有共有之土地2筆，現值共計350,870元，前於10
    7年4月25日、109年12月18日、110年10月22日至11月18日因
    右足周邊動脈阻塞、疑似骨髓炎接受右膝下截肢、左腳第四
    趾截斷、左腳第1至3趾截斷術，屬輕度身心障礙者，原每月
    領取身障補助4,872元，109年1月起調為每月領取5,065元，
    每年領取春慰問金2,000元等情，此有戶籍謄本（卷第68頁
    ）、稅務電子閘門財產所得調件明細表（卷第87至88頁、第
    165頁）、社會補助查詢表（卷第79至83頁）、租金補助查
    詢表（卷第84頁）、勞動部勞動力發展署高屏澎東分署函（
    卷第89頁）、勞動部勞工保險局函（卷第90頁）、存簿（卷
    第116至125頁）、勞工保險被保險人投保資料表（卷第112
    頁）附卷可參。林其隆於108年110年均有申報薪資所得，平
    均每月薪資所得已逾111年度高雄市每人每月最低生活費14,
    419元之1.2倍即17,303元，並無受聲請人扶養之必要，況聲
    請人就何時開始支出林其隆之扶養費用、林其隆之工作及收
    入狀況、林其隆之扶養義務人等均未舉證以實其說，難認聲
    請人確有每月實際支出林其隆之扶養費，聲請人此部分主張
    ，不予採計。
  ㈤綜上所述，聲請人每月平均收入為24,000元，扣除必要生活
    費13,000元後，尚餘11,000元。而聲請人目前負債總額為1,
    527,757元（卷第2頁債權人清冊，另聲請人未將匯豐汽車、
    林金香之借款列入債權人清冊，附此敘明），扣除聲請人所
    有土地之現值後，以上開餘額按月攤還結果，至少約須11年
    【計算式：（1,527,757－127,357）÷11,000÷12＝11】始能清
    償完畢，堪認聲請人確有不能清償債務之情事。從而，聲請
    人向本院聲請清算，應予准許，並命司法事務官進行本件清
    算程序。
四、依消債條例第11條第1 項、第83條第1 項、第16條第1 項，
    裁定如主文。
中　　華　　民　　國　　111 　年　　5 　　月　　18　　日
              　　民事庭　　法　官　賴寶合
以上正本係照原本作成。
本裁定不得抗告。
中　　華　　民　　國　　111 　年　　5 　　月　　18　　日
  　                        書記官　胡美儀